# Suomi-malaga, suomen kielen muoto-opin kuvaus.
#
# Tekijänoikeus © 2006-2007 Hannu Väisänen (Etunimi.Sukunimi@joensuu.fi)
#
# Tämä ohjelma on vapaa; tätä ohjelmaa on sallittu levittää
# edelleen ja muuttaa GNU yleisen lisenssin (GPL lisenssin)
# ehtojen mukaan sellaisina kuin Free Software Foundation
# on ne julkaissut; joko Lisenssin version 2, tai (valinnan
# mukaan) minkä tahansa myöhemmän version mukaisesti.
#
# Tätä ohjelmaa levitetään siinä toivossa, että se olisi
# hyödyllinen, mutta ilman mitään takuuta; ilman edes
# hiljaista takuuta kaupallisesti hyväksyttävästä laadusta tai
# soveltuvuudesta tiettyyn tarkoitukseen. Katso GPL
# lisenssistä lisää yksityiskohtia.
#
# Tämän ohjelman mukana pitäisi tulla kopio GPL
# lisenssistä; jos näin ei ole, kirjoita osoitteeseen Free
# Software Foundation Inc., 51 Franklin Street, Fifth Floor,
# Boston, MA 02110-1301, USA.
#
# Tämän ohjeman linkittäminen staattisesti tai dynaamisesti
# muihin moduuleihin on ohjelmaan perustuvan teoksen
# tekemistä, joka on siis GPL lisenssin ehtojen alainen.
#
#
# This program is free software; you can redistribute it and/or modify
# it under the terms of the GNU General Public License as published by
# the Free Software Foundation; either version 2, or (at your option)
# any later version.
#
# This program is distributed in the hope that it will be useful, but
# WITHOUT ANY WARRANTY; without even the implied warranty of
# MERCHANTABILITY or FITNESS FOR A PARTICULAR PURPOSE.  See the GNU
# General Public License for more details.
#
# You should have received a copy of the GNU General Public License
# along with this program; see the file COPYING.  If not, write to the
# Free Software Foundation, Inc., 51 Franklin Street, Fifth Floor, Boston, MA
# 02110-1301, USA.
#
# Linking this program statically or dynamically with other modules is
# making a combined work based on this program.  Thus, the terms and
# conditions of the GNU General Public License cover the whole
# combination.


nimentö
          ru+is+

omistusliite
          ru+kii+ni
          ru+kihi+ni  ei_voikko

omanto_n
          ru+kii+n
          ru+kihi+n  ei_voikko

osanto_tA
          ru+is+ta

olento_nA
          ru+kii+na
          ru+is+na  ei_voikko
          ru+kihi+na  ei_voikko

tulento_ksi
          ru+kii+ksi
          ru+kihi+ksi  ei_voikko

sisäolento_ssA
          ru+kii+ssa
          ru+kihi+ssa  ei_voikko

sisäeronto_stA
          ru+kii+sta
          ru+kihi+sta  ei_voikko

sisätulento_Vn
          ru+kii+in

sisätulento_seen
          ru+kii+seen

sisätulento_sen
          ru+kihi+sen  ei_voikko

ulko_olento_llA
          ru+kii+lla
          ru+kihi+lla  ei_voikko

ulkoeronto_ltA
          ru+kii+lta
          ru+kihi+lta  ei_voikko

ulkotulento_lle
          ru+kii+lle
          ru+kihi+lle  ei_voikko

vajanto_ttA
          ru+kii+tta
          ru+kihi+tta  ei_voikko

nimentö_t
          ru+kii+t
          ru+kihi+t  ei_voikko

omanto_iT
          ru+ki+iden
          ru+ki+itten

omanto_ten
          ru+is+ten  ei_voikko

omanto_ien
          ru+kih+ien  ei_voikko

osanto_itA
          ru+ki+ita

osanto_iA
          ru+kih+ia  ei_voikko

olento_inA
          ru+ki+ina
          ru+kih+ina  ei_voikko

tulento_iksi
          ru+ki+iksi
          ru+kih+iksi  ei_voikko

sisäolento_issA
          ru+ki+issa
          ru+kih+issa  ei_voikko

sisäeronto_istA
          ru+ki+ista
          ru+kih+ista  ei_voikko

sisätulento_isiin
          ru+ki+isiin

sisätulento_isin
          ru+kih+isin  ei_voikko

sisätulento_ihin
          ru+ki+ihin
          ru+kih+ihin  ei_voikko

ulko_olento_illA
          ru+ki+illa
          ru+kih+illa  ei_voikko

ulkoeronto_iltA
          ru+ki+ilta
          ru+kih+ilta  ei_voikko

ulkotulento_ille
          ru+ki+ille
          ru+kih+ille  ei_voikko

vajanto_ittA
          ru+ki+itta
          ru+kih+itta  ei_voikko

seuranto_ine
          ru+ki+ine
          ru+kih+ine  ei_voikko

keinonto_in
          ru+ki+in
          ru+kih+in  ei_voikko

kerronto_sti
          +kii+sti
          +kihi+sti  ei_voikko

voittoaste
          +kii+mpi
          +kihi+mpi  ei_voikko

yliaste
          +ke+in
          +keh+in  ei_voikko

johdin_inen
          ru+ki+inen

johdin_ittain
          ru+ki+ittain

johdin_lAinen
          ru+is+lainen

johdin_llinen
          ru+kii+llinen

johdin_mAinen
          ru+is+mainen

johdin_tOn
          ru+kii+ton

johdin_Us
          +ki+us
